臺灣臺北地方法院民事裁定　　　　　　 94年度小上字第150號
上　訴　人　甲○○
　　　　　　　　　　　　樓
被上訴人　　乙○○
上列當事人間請求返還消費借貸款事件，上訴人對於中華民國94
年9月30日本院臺北簡易庭94年度北小字第1182號第一審判決提
起上訴，本院裁定如下：
    主      文
上訴駁回。
第二審訴訟費用新臺幣壹仟伍佰元由上訴人負擔。
    事實及理由
一、按對於小額程序之第一審裁判上訴，非以其違背法令為理由
    ，不得為之；其上訴狀內應記載上訴理由，表明原判決所違
    背之法令及其具體內容，或依訴訟資料可認為原判決有違背
    法令之具體事實，民事訴訟法第436條之24及第436條之25分
    別定有明文。復按當事人於第二審程序不得提出新攻擊或防
    禦方法，同法第436條之28第1項亦定有明文。而上訴不合法
    者，依同法第436條之32第2項準用第444條第1項前段之規定
    ，第二審法院應以裁定駁回之。
二、上訴人上訴意旨略以：一審判決僅引用有利被上訴人之法條
    判例，認上訴人未先為舉證，而駁回上訴人之訴，並未依據
    法律及事實審判，應無訴訟法上拘束力。被上訴人答辯狀中
    雖僅列出16張票據，惟其中包含購物款並有換票之情，故被
    上訴人應確切舉證。上訴人前已提出積極而確切之證據以證
    明有金錢交付及意思表示相互一致。被上訴人謂因被脅迫始
    簽發支票，應負舉證責任。上訴人現有人證可證明：上訴人
    與被上訴人間金錢往來，係由王弓展所介紹。被上訴人陳述
    前後不一，原審卻未詳細詢問。被上訴人在日本寄回之兩封
    信件謂會解決債款及請上訴人先墊付支票到期之款項，答辯
    狀卻謂其係指會回台具狀答辯主張未獲不當利益等語。上訴
    聲明：(一)廢棄原判決；(二)被上訴人應給付上訴人新台幣75,9
    20元及自民國90年12月16日起至清償日止，按年息6％計算
    之利息。
三、經查，上訴人於上訴狀內所記載之上訴理由，並未表明原判
    決所違背之法令及其具體內容，依整體訴訟資料亦無從認定
    原判決有何違背法令之具體事實；而其所陳：現有人證可證
    明上訴人與被上訴人間有金錢往來等情，依首開規定亦不得
    為之，故其上訴不合法，應以裁定駁回之。
四、本件第二審訴訟費用，依後附計算書確定為如主文第2項所
    示金額。
五、據上論結，本件上訴不合法，依民事訴訟法第436條之32第2
    項準用第444條第1項前段、第436條之19第1項及第78條，裁
    定如主文。
中　　華　　民　　國　　94　　年　　12　　月　　30　　日
                 民事第四庭審判長法　官  林麗玲
                                 法  官  林玲玉
                                 法  官  黃柄縉
以上正本係照原本作成
本裁定不得抗告
中　　華　　民　　國　　95　　年　　1　　 月　 　2  　日
                                 書記官　楊湘雯
計  算  書
項        目         金額（新臺幣）          備註
第二審裁判費         1,500元
合        計         1,500元
